【裁判字號】    97,易,3201
【裁判日期】    971028
【裁判案由】    傷害
【裁判全文】
臺灣板橋地方法院刑事判決              97年度易字第3201號
聲  請  人  臺灣板橋地方法院檢察署檢察官
被      告  甲○○
上列被告因傷害案件，經檢察官聲請以簡易判決處刑（97年度偵
字第20177 號），本院認不應以簡易判決處刑，改依通常程序審
理，判決如下：
    主  文
本件公訴不受理。
    理  由
一、公訴意旨略以：被告甲○○係計程車司機，於民國97年2 月
    20日凌晨0 時許在臺北縣板橋市○○路○ 段412 巷口，與所
    搭載之乘客即告訴人乙○○因行車路線、車資糾紛發生爭執
    ，甲○○即下車至乙○○座位即計程車右後座之外側，打開
    右後車門，在車門口與乙○○繼續爭執（甲○○涉嫌妨害自
    由部分，另為不起訴處分），乙○○乃撥打電話請其前夫洪
    德興到場處理，詎洪德興到場後，竟基於公然侮辱之犯意，
    在上開巷口前，公然以「幹你娘」辱罵甲○○（洪德興涉嫌
    公然侮辱部分，業經提起公訴），並往甲○○方向靠近，甲
    ○○雖以手部阻擋，但仍因洪德興之靠近而跌倒在地，甲○
    ○遂順勢自地上撿拾石頭，並基於傷害之犯意，以該石頭攻
    擊洪德興頭部，使之因而受有頭部外傷併額部撕裂傷、頭頂
    部頭皮撕裂傷之傷害（甲○○涉嫌傷害洪德興部分，業經提
    起公訴），乙○○見狀上前阻擋，甲○○竟基於傷害之犯意
    ，張口咬傷乙○○之右手臂，致乙○○受有右手前臂破皮及
    皮下出血等傷害。嗣經警據報到場處理後，扣得甲○○使用
    之石頭1 塊。因認被告涉犯刑法第277 條第1 項之傷害罪嫌
    等語。
二、按告訴乃論之罪，告訴人於第一審辯論終結前得撤回其告訴
    ；又告訴乃論之罪，其告訴經撤回者，應諭知不受理之判決
    ，並得不經言詞辯論為之，刑事訴訟法第238 條第1 項、第
    303 條第3 款、第307 條分別定有明文。
三、查本件告訴人乙○○告訴被告甲○○傷害案件，聲請簡易判
    決處刑意旨認被告係犯刑法第277 條第1 項之罪，依同法第
    287 條前段規定，須告訴乃論。茲因告訴人與被告達成和解
    並撤回告訴，有97年10月24日聲請撤回刑事告訴狀1 份附卷
    可稽，揆諸上開說明，本件爰不經言詞辯論，逕為諭知不受
    理之判決。
據上論斷，應依刑事訴訟法第452 條、第303 條第3 款、第307
條，判決如主文。
中    華    民    國    97    年    10    月    28    日
                  刑事第二十二庭  審判長法  官  徐蘭萍
                                        法  官  陳昭筠
                                        法  官  賴彥魁
上列正本證明與原本無異。
如不服本判決，應於判決送達後十日內敘明上訴理由，向本院提
出上訴狀（應附繕本），上訴於臺灣高等法院。
                                        書記官  林美萍
中    華    民    國    97    年    10    月    29    日


司法院資訊處製作；財團法人民間司法改革基金會備份。
